# 公司执行新金融工具准则，对权益法核算单位是否也按新准则翻报表？

提问人：stone30 时间：2019-08-02 23:50:13
财政部 2017 年 3 月发布关于印发修订《企业会计准则第 22 号——金融工具确认和计量》的通知，未描述衔接规定，但是在 2017 年 7 月发布关于修订印发《企业会计准则第 14 号——收入》的通知中描述：
“母公司执行本准则、但子公司尚未执行本准则的，母公司在编制合并财务报表时，应当按照本准则规定调整子公司的财务报表。母公司尚未执行本准则、而子公司已执行本准则的，母公司在编制合并财务报表时，可以将子公司的财务报表按照母公司的会计政策进行调整后合并，也可以将子公司按照本准则编制的财务报表直接合并，母公司将子公司按照本准则编制的财务报表直接合并的，应当在合并财务报表中披露该事实，并且对母公司和子公司的会计政策及其他相关信息分别进行披露。
企业对合营企业和联营企业的长期股权投资采用权益法核算的，比照上述原则进行处理，但不切实可行的除外。”
根据上述规定，若公司执行新收入准则，需对权益法核算长期投资要翻新准则；若公司执行新金融工具准则，是参照收入准则的执行呢，还是没规定不应参照收入准则的执行呢？
话说，实在不愿意翻新执行，认定公允价值不像收入那么容易，是否能够理解为可以不按收入准则的原则执行

回答人：chenyiwei
根据《企业会计准则第 2 号——长期股权投资（ 2014 年修订）》第十一条：
“被投资单位采用的会计政策及会计期间与投资方不一致的，应当按照投资方的会计政策及会计期间对被投资单位的财务报表进行调整，并据以确认投资收益和其他综合收益等。”
据此，如果投资方已经执行新金融工具准则，而被投资方尚未执行，则理论上在权益法核算时，也应先对被投资方报表按新金融工具准则进行调整后，以调整后报表为基础进行权益法核算。
但在实务中，也存在以下两项限制因素：
1 、是否切实可行的影响，因为新旧金融工具准则的体系不同，例如，如果被投资企业不提供关于其管理金融资产的业务模式的信息，则很难按新准则的口径对被投资方金融资产的分类进行调整；
2 、重要性原则的影响。投资方可以估算按新准则调整的影响对其自身报表整体是否影响重大，特别是对净利润和其他综合收益的影响。如果显著不重大的，则可以基于重要性原则进行简化处理。
如果由于上述因素 1 导致按新准则调整不切实可行的，或者由于上述因素2 导致可以接受简化处理的，都可以不进行相关的会计政策差异调整，但需在附注中恰当说明。